【裁判字號】    98,上訴,1476
【裁判日期】    980610
【裁判案由】    違反槍砲彈藥刀械管制條例等
【裁判全文】
臺灣高等法院刑事判決                98年度上訴字第1476號
上  訴  人  臺灣新竹地方法院檢察署檢察官
被      告  丙○○
指定辯護人  本院公設辯護人甲○○
上列上訴人因被告違反槍砲彈藥刀械管制條例案件，不服臺灣新
竹地方法院97年度訴字第777 號，中華民國97年12月23日第一審
判決（起訴案號：臺灣新竹地方法院檢察署97年度偵字第2663號
），提起上訴，本院判決如下：
    主  文
原判決撤銷。
丙○○犯非法寄藏可發射子彈具殺傷力之改造手槍罪，累犯，處
有期徒刑年貳月，併科罰金新臺幣陸萬元，罰金如易服勞役，
以新臺幣壹仟元折算壹日；扣案仿WALTHER 廠PPK/S 型半自動手
槍製造之槍枝換裝土造金屬槍管而成之改造手槍壹枝（槍枝管制
編號：0000000000號，含彈匣壹個），沒收之。又犯
恐嚇危害安全罪，累犯，處有期徒刑肆月。應執行有期徒刑年
肆月，併科罰金新臺幣陸萬元，罰金如易服勞役，以新臺幣壹仟
元折算壹日；扣案仿WALTHER 廠PPK/S 型半自動手槍製造之槍枝
換裝土造金屬槍管而成之改造手槍壹枝（槍枝管制編號：000
0000000號，含彈匣壹個），沒收之。
    事  實
一、丙○○曾於民國（下同）86年間，因違反麻醉藥品管理條例
    案件，經臺灣新竹地方法院於86年10月30日以86年度易字第
    1751 號 判處有期徒刑7 月確定，於89年3 月17日假釋出監
    付保護管束，嗣經撤銷假釋，自92年3 月12日執行殘刑迄至
    94年7 月31日縮刑期滿執行完畢；另於96年間，因施用第二
    級毒品甲基安非他命案件，經臺灣新竹地方法院於96年4 月
    30日以96年度竹簡字第637 號判決判處有期徒刑4 月，嗣經
    減為有期徒刑2 月，於97年1 月2 日易科罰金執行完畢。詎
    仍不知悔改，明知可發射子彈具有殺傷力之改造手槍係槍砲
    彈藥刀械管制條例第4 條第1 項第1 款所列管之槍砲，非經
    主管機關之許可，不得擅自持有，竟於95年間某日，在不詳
    地點，自真實姓名年籍不詳之綽號「彥清」成年男子收受具
    殺傷力之改造手槍1 枝（槍枝管制編號0000000000號，係仿
    WALTHER 廠PPK/S 型半自動手槍製造之槍枝，換裝土造金屬
    槍管而成，含彈匣1 個）、具殺傷力之改造子彈2 顆（由金
    屬彈殼組合直徑8.0 ±0.5mm 金屬彈頭而成），自斯時起未
    經許可持有，並於收受後之95年間某不詳時間，即將之寄藏
    在不知情之女友乙○○之新竹市○○區○○路640 巷379 號
    2 樓居處廁所天花板上，其後與乙○○分手，於97年4 月12
    日21時許，藉詞要求取回原置於乙○○上開居處內之私人物
    品，經乙○○之同意而進入上址，旋取出上址廁所天花板內
    之上開槍彈藏置隨身背包內，在乙○○之臥房內將海洛因摻
    入紙菸吸食（丙○○施用第一級毒品海洛因之犯行，由臺灣
    新竹地方法院檢察署檢察官另案偵辦），並漫言復合之事，
    乙○○不耐，先至客廳以電話報警，嗣進入臥房明告上情，
    丙○○大怒，乃基於恐嚇危害安全之犯意，取出上述槍枝指
    向乙○○頭部質問究否報警，藉此加害生命、身體之舉措致
    使乙○○心生畏懼，嗣經警到場逮捕丙○○，扣得上開槍彈
    ，始悉上情，並扣得上開具有殺傷力之改造手槍1 枝、改造
    子彈2 顆。
二、案經新竹市警察局第三分局報告臺灣新竹地方法院檢察署檢
    察官偵查起訴。
    理  由
一、按被告以外之人於審判外之言詞或書面陳述，除法律另有規
    定者外，不得作為證據，刑事訴訟法第159 條第1 項固定有
    有明文。惟被告以外之人於偵查中向檢察官所為之陳述，除
    顯有不可信之情況外，得為證據。又被告以外之人於檢察事
    務官、司法警察官或司法警察調查中所為之陳述，與審判中
    不符時，其先前之陳述具有較可信之特別情況，且為證明犯
    罪事實存否所必要者，得為證據。且被告以外之人於審判外
    之陳述，雖不符刑事訴訟法第159 條之1至 之4 之規定，惟
    經當事人於審判程序同意作為證據，法院審酌該言詞陳述或
    書面陳述作成時之情況，認為適當者，亦得為證據，復為同
    法第159 條之1 第2 項、第159 條之2 、第159 條之5 第1
    項所明定。又按傳聞法則之重要理論依據，在於傳聞證據未
    經當事人之反對詰問予以核實，乃予排斥，惟若當事人已放
    棄對原供述人之反對詰問權，於法院審判時表明同意該等傳
    聞證據可作為證據，基於證據資料愈豐富，愈有助於真實發
    現之理念，並貫徹刑事訴訟法修法加重當事人進行主義之精
    神，確認當事人對於證據能力有處分權之制度，傳聞證據經
    當事人同意作為證據，法院認為適當者，亦得為證據。另當
    事人對於傳聞證據表示沒有意見，而未於言詞辯論終結前聲
    明異議，應視為已有將該等傳聞證據採為證據之同意，刑事
    訴訟法第159 條之5 第2 項亦有明文。本案被告丙○○（簡
    稱被告）及指定辯護人於本院準備程序中已表示對原審判決
    所提之供述證據之證據能力沒有意見，迄本院辯論終結前，
    當事人亦未爭執其證據能力，依刑事訴訟法第159 條之5 第
    2 項之規定，應視為已同意本案犯罪事實欄相關之傳聞證據
    均可作為證據。
二、上開事實，業據被告於警詢、偵查、原審及本院審理時坦承
    不諱，其於原審審理時供稱：扣案之槍彈係由1 名綽號「彥
    清」之成年男子於95年間交託寄藏，伊收受後，即將之藏放
    在前女友乙○○之新竹市○○區○○路640 巷379 號2 樓居
    處廁所天花板上，嗣於97年4 月12日當天，伊前往乙○○之
    上開居所拿私人物品，並在其臥房內施用第一級毒品海洛因
    ，因乙○○報警處理，伊十分氣憤，即取出槍枝，持以揮動
    ，並質問乙○○是否真的報了警等語（參原審卷第52頁至第
    54頁），核與證人即被害人乙○○於警詢及偵查中結證稱：
    97年4 月12日凌晨，被告至伊工作處所找伊談話，伊認為與
    被告已經無話可說，故不願出面，被告即對伊朋友說若伊不
    出面，就要開槍，伊因不想有人受傷就趕快出面，並詢以被
    告來意，被告要伊下班後打電話給他，並說打不打由伊自己
    斟酌，說完被告旋即離去，伊下班後打電話給被告，被告稱
    有私人物品留在伊家，並稱一定要到伊家一趟，伊認為若被
    告還有東西留著，還是讓被告拿走比較好，因此同意被告進
    門，被告進門時是背著背包，進到廁所後，就把門關起來，
    伊透過門縫發現被告踩著馬桶掀開天花板，不知拿了什麼東
    西，後來被告走到伊房間，稱有話要跟伊說，講話的過程中
    ，伊看到被告拿海洛因出來抽，伊姐姐和姐姐的男友則在客
    廳，伊因受不了被告在房間內施用毒品，因而報警，報警後
    ，伊再度回到房間內，先開啟電扇，又打開窗戶通風，並一
    邊抱怨被告將房間弄得都是毒品的味道，又說已經報警了，
    旋即聽到金屬撞擊的聲音，待伊轉頭過來，發現被告拿著槍
    對著伊，說「妳報警了嗎？妳確定妳真的報警了嗎？」伊當
    時嚇得完全不敢動，也不敢發出任何聲音，後來應該是姐姐
    的男友下樓去帶警察上來，被告有將槍枝收起來，當時伊還
    故作鎮定地跟被告說話，被告有說「信不信等一下警察到場
    ，我就開槍死在妳面前」，不久，警察到場後，伊告知警察
    被告有槍，警察乃將被告上手烤並壓制在床，斯時被告還哈
    哈大笑，伊覺得被告精神狀況不穩定，可能是吸食毒品的結
    果等語相符（參偵查卷第14頁至第16頁、第53頁至第55頁）
    ，並有扣案具有殺傷力之改造手槍1 枝、改造子彈2 顆，新
    竹市警察局第三分局搜索扣押筆錄、扣押物品目錄表、扣押
    物品清單各1 份、現場及槍枝、子彈照片6 張在卷可按（參
    偵查卷第18頁至第20頁、第22頁、第24頁至第27頁），堪認
    被告之上開自白為真。又上開扣案之槍枝部分，經內政部警
    政署刑事警察局鑑定結果，認槍枝管制編號0000000000號，
    係改造手槍，由仿WALTHER 廠PPK/S 型半自動手槍製造之槍
    枝，換裝土造金屬槍管而成，擊發功能正常，可供擊發適用
    子彈使用，認具殺傷力，有新竹市警察局槍枝初步檢視報告
    表、內政部警政署刑事警察局97年4 月23日刑鑑字第097005
    6870號槍彈鑑定書鑑定結果一等資料在卷可佐（參偵查卷第
    28頁至第33頁、第49頁至第50頁）；另扣案之子彈2 顆，經
    同單位鑑定之結果為：由金屬彈殼組合直徑8.0 ±0.5mm 金
    屬彈頭而成，可擊發，認具殺傷力，有內政部警政署刑事警
    察局97年4 月23日刑鑑字第0970056870號槍彈鑑定書鑑定結
    果二、97年6 月26日刑鑑字第0970081643號函等資料附卷可
    稽（參偵查卷第49頁至第50頁、第81頁）。綜上所述，本件
    事證明確，被告非法寄藏槍彈及恐嚇危害安全之犯行堪以認
    定，應依法論科。
三、按「寄藏」與「持有」，均係將物置於自己實力支配之下，
    僅寄藏必先有他人持有行為，而後始為之受寄代藏，故受寄
    人代為保管，其保管之本身，亦屬持有，不過此之持有係受
    寄之當然結果，槍砲彈藥刀械管制條例第8 條第4 項及第12
    條第4 項，既就「持有」與「寄藏」為分別處罰之規定，則
    單純之「持有」，固不包括「寄藏」，惟「寄藏」之受人委
    託代為保管，其保管之本身所為之「持有」，既係「寄藏」
    之當然結果，法律上自宜僅就「寄藏」行為為包括之評價，
    不應另就「持有」予以論罪（最高法院74年度台上字3400號
    判例意旨參照）；又未經許可，持有槍枝，其持有之繼續，
    既屬行為之繼續，亦即一經持有，其罪即已成立，但其完結
    須繼續至持有行為終了之時止，則包括持有之寄藏槍枝行為
    ，自應同視，其寄藏犯罪行為之完結，亦應至寄藏及該寄藏
    包括之持有行為終了時止。本件被告受案外人綽號「彥清」
    之成年男子之委託代為寄藏上開改造手槍及改造子彈，應論
    以寄藏改造手槍之單純一罪，不另就其「持有」之犯行予以
    論處。是被告未經許可寄藏上開改造手槍1 枝（含彈匣1 個
    ）、改造子彈2 顆，係犯槍砲彈藥刀械管制條例第8 條第4
    項未經許可寄藏改造手槍罪及同條例第12條第4 項未經許可
    寄藏子彈罪。被告一行為同時觸犯槍砲彈藥刀械管制條例第
    8 條第4 項、第12條第4 項之罪名，係屬想像競合犯，應依
    刑法第55條之規定，從一較重之槍砲彈藥刀械管制條例第8
    條第4 項未經許可寄藏改造手槍罪處斷。被告上開未經許可
    寄藏改造手槍、恐嚇危害安全之犯行，其犯意各別，行為互
    殊，應分論併罰。
四、核被告所為，係犯槍砲彈藥刀械管制條例第8 條第4 項之未
    經許可寄藏改造手槍罪、刑法第305 條之恐嚇危害安全罪。
    又被告曾於86年間，因違反麻藥品管理條例案件，經臺灣新
    竹地方法院於86年10月30日以86年度易字第1751號判處有期
    徒刑7 月確定，於89年3 月17日假釋出監付保護管束，嗣經
    撤銷假釋，自92年3 月12日執行殘刑迄至94年7 月31日縮刑
    期滿執行完畢；另於96年間，因施用第二級毒品甲基安非他
    命案件，經臺灣新竹地方法院於96年4 月30日以96年度竹簡
    字第637 號判決判處有期徒刑4 月，嗣經減為有期徒刑2 月
    ，於97年1 月2 日易科罰金執行完畢等情，有本院被告前案
    紀錄表及刑案資料查註紀錄表各1 份為證，其於5 年以內故
    意再犯本件有期徒刑以上之二罪，均為累犯，均各應依刑法
    第47條第1 項規定，加重其刑。
五、原審認被告罪證明確，予以論罪科刑，固非無見。惟查：（
    一）被告所犯上開二罪均構成累犯，業如前述，原審於理由
    欄中雖亦經敘明，惟就被告所犯之恐嚇危害安全罪部分，漏
    未於主文內諭知為累犯，尚有未合；（二）檢察官起訴被告
    關於非法寄藏改造子彈部分之意旨，係指被告未經許可寄藏
    具有殺傷力之改造子彈4 顆，業於起訴書及於原審陳述時揭
    示明白。原審法院如經審理結果認定其中有不具殺傷力之子
    彈2 顆，應審酌因與有罪部分具有裁判上一罪之關係，於理
    由中說明不另為無罪之諭知，始為適法。原審未察，僅於事
    實中敘明起訴書誤載，而未於理由中加以敘明，核有已受請
    求之事項未予判決之違法。檢察官上訴意旨以被告持槍恐嚇
    危害乙○○安全之犯行非輕，且被告素行不佳，原審僅量處
    略高於最低刑度之輕度刑期，量刑過輕等語，雖無理由，惟
    原判決既有上開可議之處，自應由本院將原判決撤銷改判。
    爰審酌被告除前開構成累犯之前科紀錄外，另有懲治盜匪條
    例案件之前案紀錄，有本院被告前案紀錄表附卷可參，被告
    無視法令禁制，而未經許可寄藏具殺傷力之改造手槍及子彈
    ，增加社會潛在危險性，且持以對證人乙○○為本案之恐嚇
    危害安全犯行，另斟酌被告之動機、目的、生活狀況、品行
    ，以及被告犯罪後坦認犯行，犯後態度良好等一切情狀，分
    別量處如主文第2 項所示之刑，並定其應執行之刑，另就罰
    金部分，諭知易服勞役之折算標準，以資懲儆。扣案仿WALT
    HER 廠PPK/S 型半自動手槍製造之槍枝換裝土造金屬槍管而
    成之改造手槍1 枝（槍枝管制編號0000000000號；含彈匣1
    個），係違禁物，應依刑法第38條第1 項第1 款之規定宣告
    沒收。扣案具殺傷力之改造子彈2 顆，業因鑑定而擊發，已
    不具違禁物之性質，爰不另為沒收之諭知，附此敘明。
六、公訴意旨另以：被告於事實欄所示為警查獲之時間、地點另
    寄藏具有殺傷力之改造子彈2 顆，涉犯有槍砲彈藥刀械管制
    條例第12條第4 項罪嫌。經查警方確於上開時地另查扣改造
    子彈2 顆，並為被告所是認，惟該改造子彈送鑑定結果，認
    並無殺傷力，此有內政部警政署刑事警察局97年4 月23日刑
    鑑字第0970056870號槍彈鑑定書鑑定結果二、97年6 月26日
    刑鑑字第0970081643號函等資料附卷可稽，應認此部分犯罪
    不能證明，惟因與本件有罪部分具有裁判上一罪之關係，爰
    不另為無罪之諭知，而該扣案之改造子彈2 顆，自不得宣告
    沒收，併此敘明。
據上論斷，應依刑事訴訟法第369 條第1 項前段、第364 條、第
299 條第1 項前段，槍砲彈藥刀械管制條例第8 條第4 項、第12
條第4 項，刑法第11條前段、第305 條、第55條、第47條第1 項
、第42條第3 項前段、第51條第5 款、第38條第1 項第1 款，判
決如主文。
本案經檢察官曾俊哲到庭執行職務。
中    華    民    國    98    年    6     月    10    日
                  刑事第二十庭審判長法  官  楊貴雄
                                    法  官  林銓正
                                    法  官  鄧振球
以上正本證明與原本無異。
如不服本判決，應於收受送達後10日內向本院提出上訴書狀，其
未敘述上訴之理由者並得於提起上訴後10日內向本院補提理由書
（均須按他造當事人之人數附繕本）「切勿逕送上級法院」。
                                    書記官  劉有志
中    華    民    國    98    年    6     月    10    日
附錄：本案論罪科刑法條全文
槍砲彈藥刀械管制條例第8 條
未經許可，製造、販賣或運輸鋼筆槍、瓦斯槍、麻醉槍、獵槍、
空氣槍或第4 條第1 項第1 款所定其他可發射金屬或子彈具有殺
傷力之各式槍砲者，處無期徒刑或5 年以上有期徒刑，併科新臺
幣1千 萬元以下罰金。
未經許可，轉讓、出租或出借前項所列槍枝者，處5 年以上有期
徒刑，併科新臺幣1 千萬元以下罰金。
意圖供自己或他人犯罪之用，而犯前二項之罪者，處無期徒刑或
7 年以上有期徒刑，併科新臺幣1 千萬元以下罰金。
未經許可，持有、寄藏或意圖販賣而陳列第1 項所列槍枝者，處
3 年以上10年以下有期徒刑，併科新臺幣700 萬元以下罰金。
第一項至第三項之未遂犯罰之。
槍砲彈藥刀械管制條例第12條
未經許可，製造、販賣或運輸子彈者，處1 年以上7 年以下有期
徒刑，併科新台幣500 萬元以下罰金。
未經許可，轉讓、出租或出借子彈者，處6 月以上5 年以下有期
徒刑，併科新台幣300 萬元以下罰金。
意圖供自己或他人犯罪之用，而犯前二項之罪者，處3 年以上10
年以下有期徒刑，併科新台幣700 萬元以下罰金。
未經許可，持有、寄藏或意圖販賣而陳列子彈者，處5 年以下有
期徒刑，併科新台幣300 萬元以下罰金。
中華民國刑法第305 條
（恐嚇危害安全罪）
以加害生命、身體、自由、名譽、財產之事，恐嚇他人致生危害
於安全者，處2 年以下有期徒刑、拘役或3 百元以下罰金。


司法院資訊處製作；財團法人民間司法改革基金會備份。
